臺灣臺北地方法院刑事裁定　
111年度聲字第2029號
聲  請  人  張淑萍



選任辯護人  許秉燁律師
上列聲請人即被告因妨害風化等案件（本院110年訴字第14號）
，聲請交付法庭錄音光碟，本院裁定如下：
    主  文
張淑萍於預納費用後，准予複製轉拷交付本院110年訴字第14號
案件於民國110年8月11日法庭錄音光碟；就取得之法庭錄音光碟
內容，不得散布、公開播送或非正當目的使用，並禁止再為轉拷
，或為訴訟外之利用。
    理  由
一、聲請意旨詳如附件聲請狀壹、部分所載。
二、按當事人及依法得聲請閱覽卷宗之人，因主張或維護其法律
    上利益，得於開庭翌日起至裁判確定後6個月內，繳納費用
    聲請法院許可交付法庭錄音或錄影內容；當事人及依法得聲
    請閱覽卷宗之人，因主張或維護其法律上利益，聲請交付法
    庭錄音或錄影內容時，應敘明理由，由法院為許可與否之裁
    定。法院受理前項聲請，如認符合聲請人要件，並在聲請期
    間內提出，且就所主張或維護法律上之利益已敘明者，除法
    令另有排除規定外，應予許可；交付法庭錄音、錄影內容之
    聲請案（事）件，應由錄音、錄影之法院裁定之，亦得裁定
    之，法院組織法第90條之1第1項、法庭錄音錄影及其利用保
    存辦法第8條第1項、第2項、法院辦理聲請交付法庭錄音錄
    影內容應行注意事項第3點前段分別定有明文。
三、經查：
(一)聲請人即被告張淑萍前因妨害風化等案件，經本院於民國11
    1年1月5日以110年訴字第14號判處罪刑在案，聲請人不服提
    起上訴，現由臺灣高等法院以111年度上訴字第1074號案件
    受理審判中，有前揭判決書及臺灣高等法院被告前案紀錄表
    在卷可稽。嗣聲請人於111年11月9日向該院提出刑事聲請交
    付法庭錄音錄影光碟暨聲請閱卷狀，就聲請人聲請交付本院
    110年訴字第14號案件110年8月11日法庭錄音錄影光碟部分
    ，經該院以111年11月17日院彥刑寧111上訴1074字第111010
    8231號函轉本院審酌，是依上規定，該部分聲請由本院裁定
    之，先予敘明。
(二)聲請人為前述本院110年訴字第14號妨害風化等案件之被告
    ，為依法得聲請閱覽卷宗之人，並已敘明聲請交付上開法庭
    錄音、錄影以維護其法律上利益之理由，是其聲請核無不合
    ，應予准許，並由聲請人自行負擔費用。又依法院辦理聲請
    交付法庭錄音錄影內容應行注意事項第6點規定，諭知聲請
    人就其取得之法庭錄音、錄影光碟內容，禁止再行轉拷利用
    ，併依法庭錄音錄影及其利用保存辦法第8條第4項規定，諭
    知聲請人就該法庭錄音內容，亦不得為散布、公開播送，或
    為非正當目的使用。
四、據上論斷，應依刑事訴訟法第220條，裁定如主文。　　
中　　華　　民　　國　　111 　年　　11　　月　　24　　日
　　　　　　　　　刑事第三庭    審判長法　官 廖棣儀
　　　　　　　　　　                  法  官 姚念慈
　　　　　　　　　                    法  官 黃文昭
以上正本證明與原本無異。
如不服本裁定，應於送達後5日內，向本院提出抗告狀。因疫情
而遲誤不變期間，得向法院聲請回復原狀。
      　　　　　　　　　　　　　　　　書記官 周豫杰
中　　華　　民　　國　　111 　年　　11　　月　　24　　日